臺灣士林地方法院刑事判決　　　　　　　96年度易字第1359號
公　訴　人　臺灣士林地方法院檢察署
被　　　告　丙○○
　　　　　　　　　　號3樓
上列被告因竊盜案件，經檢察官提起公訴（96年度偵字第7171號
），本院判決如下：
    主  文
丙○○無罪。
    理  由
一、公訴意旨略以：被告丙○○意圖為自己不法之所有，於民國
    96年5 月19日晚間6 時30分許，在臺北市士林區○○○路11
    2 號前及132 巷1 號前，見分別由乙○○所有之車牌號碼AX
    C-917 號重機車及甲○○所有之車牌號碼EFZ-018 號輕機車
    停放在路邊，遂趁四下無人之際，以自備之機車鑰匙，打開
    上揭機車等之座墊欲竊取車箱內之物品，惟丙○○正翻動車
    箱內之物品時，為在德行東路110 號前擺攤之吳驊峰當場發
    現，報警處理，遂未得手，因認被告丙○○涉犯刑法第320
    條第3項、第1項之竊盜未遂罪嫌云云。
二、按犯罪事實應依證據認定之，無證據不得認定犯罪事實；不
    能證明被告犯罪者，應諭知無罪之判決，刑事訴訟法第154
    條第2 項、第301 條第1 項分別定有明文。次按刑事訴訟法
    第266 條規定，起訴之效力，不及於檢察官所指被告以外之
    人，即所謂起訴對人之效力，又刑事訴訟法本不告不理之原
    則，審判之範圍，應與訴之範圍相互一致，未經起訴之部分
    ，不得為該訴訟之客體，法院無從加以審判，故起訴之範圍
    ，應以起訴書所記載之事項定其「人」及「物」之範圍，而
    起訴書所記載關於人之範圍，依刑事訴訟法第264 條第2 項
    第1 款規定，起訴書應記載被告之姓名、性別、年齡、籍貫
    、職業、住所或居所或其他足資辨別之特徵等項，係為特定
    刑罰權對象之用，即其所指之人，並非僅在於其姓名，而重
    在被偵查起訴並請求法院行使審判權之犯罪嫌疑人（最高法
    院94年度台非字第41號判決參照）。
三、訊據被告丙○○堅決否認有公訴意旨所指之竊盜犯行，辯稱
    ：該案是其兄謝富貴所為，案發當時伊在虎林街永春市場做
    生意，未到德行東路案發現場，且行竊之人手有骨折住院，
    但伊並無手骨折之情形，事後伊有至警局，員警拿嫌犯之照
    片給伊指認，才知道嫌犯是其兄謝富貴等語。經查：
  (一)96年5 月19日晚間6 時30分許在臺北市士林區○○○路110
    號前為警據報查獲之男子，雖自稱為「丙○○」，惟經本院
    將自稱「丙○○」之人於警局調查筆錄、口卡片、通知單、
    現場照片等文件上署名「丙○○」之指印及被告丙○○當庭
    捺印之指紋卡送鑑定，以指紋電腦比對法、指紋特徵點比對
    法鑑驗結果，送鑑筆錄等文件內之指紋均與謝富貴指紋卡之
    右拇指指紋相符，但與丙○○當庭捺印之指紋不符，有內政
    部警政署刑事警察局96年9 月28日刑紋字第0960147320號鑑
    驗書在卷可稽（見本院卷），堪認被告辯稱其遭謝富貴於警
    局冒名一節，應堪採信。
  (二)又查本件依偵查卷內資料記載，係案外人謝富貴於民國96年
    5 月19日晚間6 時30分許，在臺北市士林區○○○路112 號
    前及132 巷1 號前，以自備之機車鑰匙開啟乙○○所有之車
    牌號碼AX C-917號重機車座墊及甲○○所有之車牌號碼EFZ-
    018 號輕機車座墊欲行竊車箱內之物品，惟經德行東路110
    號前擺攤之吳驊峰發現報警處理，而當場為警查獲，謝富貴
    於警詢時假冒丙○○之名義應訊，警方於製作筆錄並按捺指
    印後，因謝富貴仍需住院治療，員警經檢察官之指示後即未
    隨案將謝富貴解送檢察官偵訊，謝富貴其後即未再到庭，俟
    檢察官依據警方移送之資料，傳喚被告丙○○本人到庭，並
    進而對被告丙○○提起公訴，依本件情節以觀，檢察官既係
    對丙○○實施偵查，認其有犯罪嫌疑並對之提起公訴，其起
    訴所指被告之人（即應接受審判之人）應為被告丙○○而非
    謝富貴。
  (三)綜上，被告丙○○既非本件犯罪行為之人，本院又查無其他
    積極證據足資證明被告丙○○有起訴書所指之竊盜犯行，揆
    諸首揭法條規定及判例說明，自應為被告丙○○無罪之諭知
    。
據上論斷，應依刑事訴訟法第301 條第1 項，判決如主文。
本案經檢察官洪三到庭執行職務。
中　　華　　民　　國　　96　　年　　10　　月　　31　　日
　　　　　　　　　刑事第七庭法  官  汪梅芬
以上正本證明與原本無異。
如不服本判決，應於收受送達後10日內向本院提出上訴書狀，其
未敘述上訴之理由者並得於提起上訴後20日內向本院補提理由書
（均須按他造當事人之人數附繕本）。
                            書記官  張馨尹
中　　華　　民　　國　　96　　年　　10　　月　　31　　日
